臺灣彰化地方法院刑事判決　
110年度易字第547號
公  訴  人  臺灣彰化地方檢察署檢察官
被      告  洪福銘



上列被告因加重竊盜等案件，經檢察官提起公訴（110年度偵字
第8623號），本院判決如下：
    主  文
洪福銘共同犯攜帶兇器竊盜罪（兩罪），均累犯，各處有期徒刑
捌月。應執行有期徒刑壹年。
扣案之梅花扳手壹支、固定鉗貳支、電動剪刀壹支、一字型螺絲
起子壹支、十字型螺絲起子壹支、美工刀貳支、活動扳手壹支、
榔頭壹支、鉗子壹支、鋸子壹支、布繩壹條、手電筒壹支、絕緣
手套壹個均沒收；未扣案之犯罪所得新臺幣肆仟元沒收，於全部
或一部不能沒收或不宜執行沒收時，追徵其價額。
    犯罪事實
一、洪福銘與真實姓名年籍不詳綽號「阿全」之成年男子（下簡
    稱「阿全」），基於竊取他人財物之不法意圖，彼此聯絡而
    形成共同犯罪之意思，先後實施下列竊盜犯行：
    ㈠洪福銘先於民國110年7月18日19時53分，向永貿汽車租賃
      有限公司租用車牌號碼000-0000號租賃小客車，與「阿全
      」會合，於同年月20日凌晨1時58分至2時4分期間，由「
      阿全」在彰化縣○○鄉○○路○○地○○○號為「00-0000」號之車
      牌；彼等於同日凌晨2時8分許抵達彰化縣○○鄉○○路000號
      之陳明揚農舍，以客觀上足供兇器使用之榔頭、鉗子及電
      動剪刀破壞上開農舍之電源箱及塑膠管，竊取電源線及電
      纜線，得手後即駕駛上開車輛逃離現場。嗣由「阿全」將
      其等所竊得之物持往他處銷贓，並分給洪福銘新臺幣(下
      同)2,000元。
    ㈡洪福銘於110年7月23日19時11分，再次向永貿汽車租賃有
      限公司租用車號000-0000號租賃小客車，並與「阿全」會
      合，隨後於同年月24日凌晨3時49分至4時1分期間，在彰
      化縣花壇鄉東外環道路與139縣道路口附近空地，由「阿
      全」以衛生紙團遮掩車牌以逃避查緝。彼等於同日凌晨4
      時5分許抵達彰化縣○○鄉○○路00號草子埔垃圾轉運站，「
      阿全」以客觀上足供兇器使用之榔頭、鉗子及電動剪刀破
      壞塑膠管後剪斷電線，再由洪福銘駕車將之扯下而竊取得
      手，並駕駛上開車輛逃離現場。嗣由「阿全」將其等所竊
      得之物持往他處銷贓，並分給洪福銘2,000元。
二、警方據報後，於110年7月26日16時40分，在南投縣草屯鎮成
    功路1段與稻香路口拘提洪福銘，扣得其在竊盜時所使用或
    為犯竊盜罪而準備之梅花扳手1支、固定鉗2支、電動剪刀1
    支、一字型螺絲起子1支、十字型螺絲起子1支、美工刀2支
    、活動扳手1支、榔頭1支、鉗子1支、鋸子1支、布繩1條、
    手電筒1支、絕緣手套1個等物，另扣得與本案無關之毒品海
    洛因1包、安非他命1包、毒品吸食器1組、塑膠鏟管1支等物
    。
三、案經彰化縣警察局彰化分局報請臺灣彰化地方法院檢察署檢
    察官偵查起訴。
    理  由
一、證據能力：
　㈠本判決所引用被告洪福銘以外之人之供述證據，檢察官及被
    告於均同意作為證據（本院卷第87至90頁），本院審酌該等
    證據取得過程並無瑕疵，與本案待證事實復具相當關聯性，
    以之為本案證據尚無不當，認得為本案證據，依刑事訴訟法
    第159 條之5 規定，均有證據能力。
  ㈡本判決引用為證據之非供述證據部分，與本案待證事實間均
    具有關連性，且無證據證明係公務員違背法定程序所取得，
    是依刑事訴訟法第158 條之4 之反面解釋，自有證據能力。
二、認定犯罪事實所憑之證據及理由：
　  上揭犯罪事實，業據被告洪福銘於本院審理時坦承不諱，並
    經告訴人陳明揚、李品菁於警詢時陳述在卷（他字卷第57至
    59頁、第61至63頁），另有被告先後駕駛改換車牌、遮掩車
    牌之自小客車行經各處路口之監視錄影畫面，及被告在兩處
    竊盜地點停車、下車行竊之監視錄影畫面（他字卷第19至37
    頁、第39至49頁）、員警至竊盜現場勘查之照片（他字卷第
    51、53頁）、車號000-0000號租賃小客車之車輛詳細資料報
    表(他字卷第73頁)、小客車租賃定型化契約書曁汽車出租單
    (他字卷第65、67、69頁）在卷可稽，足證被告自白與事實
    相符，本案事證明確，被告犯行堪以認定，應依法論科。
三、論罪科刑：
　㈠被告於竊盜過程使用之榔頭、鉗子及電動剪刀均經警查扣，
    這些工具均由質地堅硬之金屬材質製成（見偵查卷第97頁）
    ，客觀上對人之身體安全具有危險性，可供作兇器使用，是
    核被告兩次竊盜犯行，均係犯刑法第321條第1項第3款之攜
    帶兇器竊盜罪。起訴意旨雖以被告改換車牌、以衛生紙遮掩
    車牌之犯行，另涉有刑法第216條、第212條之行使變造特種
    文書罪嫌（本院卷第11頁、第87頁），然依本案卷證資料及
    被告所述，被告所駕之作案車輛僅是改換車牌（第一次犯行
    ）及遮住牌號（第二次犯行），客觀上並沒有任何變造車牌
    之行為，自無從論以上述變造特種文書之罪名，上述公訴意
    旨容有誤會。然此部分若成立犯行，檢察官認此罪與竊盜罪
    間具有裁判上一罪之關係（本院卷第87頁），爰不另為無罪
    之諭知，併予敘明。
　㈡被告與「阿全」共同實施上述竊盜犯行，彼此間顯具犯意之
    聯絡，並各自分擔部分犯行，為共同正犯。
　㈢被告二次竊盜犯行，犯意各別，行為互異，應分論併罰。
　㈣累犯：
　　被告前因竊盜等案件，先後經法院判決確定，復合併定應執
    行刑有期徒刑2年10月、3年2月確定，經接續執行，已於107
    年7月6日假釋並交付保護管束，至109年7月19日保護管束期
    滿未經撤銷而視為執行完畢，有臺灣高等法院被告全國前案
    紀錄表在卷可稽，其於受有期徒刑執行完畢後，5 年內故意
    再犯本件有期徒刑以上之二罪，均為累犯，參酌司法院釋字
    第775 號解釋意旨，衡酌被告於上開前案刑期執行完畢後又
    再犯本案之罪，可認其對刑罰反應力薄弱，兼衡其前、後之
    犯罪情節，均屬竊盜之同類罪質案件，認本案依累犯規定對
    被告加重其刑，並無其所受刑罰超過所應負擔罪責而致其人
    身自由因此遭受過苛之侵害情事，故認應依刑法第47條第1 
    項之規定，就被告所犯二罪，各依法加重其刑。　　　　 
　㈤爰以行為人之責任為基礎，審酌被告已有竊盜前科，曾因竊
    盜、施用毒品等案件入獄服刑，素行非佳，顯然被告未記取
    教訓，再犯本罪，對社會治安及他人財產權之保障危害非輕
    ，殊值非難，又其坦承犯行，惟尚未與告訴人達成和解，賠
    償前開告訴人所受損害，另考量其犯罪之手段、情節、造成
    之損害，暨其自陳高職畢業之智識程度、離婚、與母親同住
    、從事機械鐵工、養雞等工作之家庭生活與經濟狀況（見本
    院卷第92頁），復自述因吸毒而竊盜之犯罪動機（偵卷第16
    2頁）等一切情狀，分別就被告所犯之罪，各量處如主文所
    示之刑，另審酌被告兩次竊盜犯行彼此間之關聯性低《是在
    不同時間、空間所為》、所侵害法益之各異，考量數罪對法
    益侵害之加重效應等情狀綜合判斷，定其應執行之刑 ，以
    示儆懲。
四、關於沒收：
　㈠犯罪工具：
　　警方查扣之梅花扳手1支、固定鉗2支、電動剪刀1支、一字
    型螺絲起子1支、十字型螺絲起子1支、美工刀2支、活動扳
    手1支、榔頭1支、鉗子1支、鋸子1支、布繩1條、手電筒1支
    、絕緣手套1個等物，被告坦承均是其個人所有，但僅承認
    以其中之電動剪刀、布繩、榔頭、手套來竊盜電纜線，辯稱
    其餘東西是用來修理機械（本院卷第89頁）。惟觀諸被告在
    夜間實施竊盜之情節，有監視錄影畫面可證（他字卷第45頁
    ），被告要拆開電箱、在電力設備上施作、剪斷電線之過程
    ，均可能使用到上述工具或物品，是認前揭扣案物，應為被
    告實施竊盜犯罪之工具，或為犯罪而預備之物，爰依刑法第
    38條第2項之規定宣告沒收。至警方另扣得毒品海洛因1包、
    安非他命1包、毒品吸食器1組、塑膠鏟管1支等物，無法證
    明與本案相關，此部分不予宣告沒收。
　㈡犯罪所得：
　　被告所竊取之電纜線，據其稱已經由「阿全」銷贓至他處，
    兩次犯行各從「阿全」手中分得現金2,000元（他字卷第172
    頁），被告因此共獲得4,000元之不法所得，並未扣案，自
    應依刑法第38條之1第1項規定宣告沒收，並於全部或一部不
    能沒收或不宜執行沒收時，依同條第3項規定追徵其價額。
據上論斷，應依刑事訴訟法第299 條第1項前段，判決如主文。
本案經檢察官陳嘉宏提起公訴，檢察官陳昭蓉到庭執行職務。
中　　華　　民　　國　　110 　年　　8 　　月　　27　　日
                  刑事第七庭    法  官  黃玉齡
以上正本證明與原本無異。
如不服本判決應於收受判決後20日內向本院提出上訴書狀，並應
敘述具體理由。其未敘述上訴理由者，應於上訴期間屆滿後20日
內向本院補提理由書(均須按他造當事人之人數附繕本)「切勿逕
送上級法院」。
告訴人或被害人如對本判決不服者，應具備理由請求檢察官上訴
，其上訴期間之計算係以檢察官收受判決正本之日期為準。
中　　華　　民　　國　　110 　年　　8 　　月　　27　　日
                                書記官  游峻弦
附錄論罪科刑法條：
中華民國刑法第321條
犯前條第1項、第2項之罪而有下列情形之一者，處6月以上5年以
下有期徒刑，得併科50萬元以下罰金：
一、侵入住宅或有人居住之建築物、船艦或隱匿其內而犯之。
二、毀越門窗、牆垣或其他安全設備而犯之。
三、攜帶兇器而犯之。
四、結夥三人以上而犯之。
五、乘火災、水災或其他災害之際而犯之。
六、在車站、港埠、航空站或其他供水、陸、空公眾運輸之舟、
    車、航空機內而犯之。
前項之未遂犯罰之。